【裁判字號】    97,交簡上,189
【裁判日期】    970930
【裁判案由】    過失傷害
【裁判全文】
臺灣板橋地方法院刑事判決           97年度交簡上字第189號
上  訴  人
即  被  告  乙○○
上列被告因傷害案件，不服本院中華民國97年6 月12日97年度交
簡字第1860號第一審簡易判決（聲請簡易判決處刑案號：97年度
偵字第8576號），提起上訴，本院管轄第二審之合議庭判決如下
：
    主      文
上訴駁回。
乙○○緩刑貳年。
    事      實
一、乙○○考領有適當之普通重型機車駕駛執照，於民國96年12
    月18日下午5 時45分許，騎乘車號652-BMR 號重型機車，沿
    臺北縣泰山鄉○○路○ 段往泰林路方向行駛，行經劃有分向
    限制線（即雙黃實線）之明志路1 段432 號前時，本應注意
    汽車（含機車）行駛時，駕駛人應注意車前狀況，並隨時採
    取必要之安全措施，而依當時天候陰，有照明，柏油路面乾
    燥、無缺陷、無障礙，視距良好，並無不能注意之情形，竟
    疏未注意車前狀況，因見行駛於其前方之公車突然煞車，為
    圖一時之快，即貿然繞至公車之左側直行，適有行人甲○○
    亦疏未注意在劃有分向限制線之路段，不得穿越道路，貿然
    自明志路1 段453 之1 號前由南向北穿越明志路1 段，欲至
    對面泰山高中側門，乙○○因閃煞不及而撞及甲○○，致甲
    ○○受有右小腿、左膝、右骨盆多處擦傷、右手肘擦傷之傷
    害。乙○○肇事後在警員前往現場處理尚未知悉肇事人前，
    在場向警員自首其本人駕車致人受傷之犯行，進而接受裁判
    。
二、案經甲○○訴由臺北縣政府警察局新莊分局報請臺灣板橋地
    方法院檢察署檢察官偵查後聲請簡易判決處刑。
    理      由
一、上揭犯罪事實，業據被告乙○○於本院審理中坦承不諱，核
    與證人甲○○於警詢中之證述情節相符，並有行政院衛生署
    臺北醫院96年12月21日出具之甲○○診斷證明書、臺北縣政
    府消防局救護紀錄表、道路交通事故現場圖、道路交通事故
    調查報告表(一)、(二)、臺北縣政府警察局新莊分局道路交通事
    故肇事人自首情形紀錄表各1 紙、現場照片6 張在卷可稽。
    按汽車行駛時，駕駛人應注意車前狀況及兩車併行之間隔，
    並隨時採取必要之安全措施，道路交通安全規則第94條第3
    項定有明文，被告既考領有合法之普通重型機車駕駛執照，
    對於上揭規定自應知之甚詳並確實遵守，而依當時天候陰，
    有照明，柏油路面乾燥、無缺陷、無障礙，視距良好，並無
    不能注意之情事，被告行經上開路段時，竟疏未注意車前狀
    況，撞及由其前方橫越馬路之行人甲○○，其駕駛行為具有
    過失，至為灼然；而告訴人甲○○確因本件交通事故受有前
    開傷害之事實，亦有行政院衛生署臺北醫院96年12月21日出
    具之甲○○診斷證明書1 紙在卷可稽，足徵被告之過失行為
    與告訴人甲○○所受之前開傷害間，具有相當因果關係，亦
    堪認定。至告訴人甲○○在劃有分向限制線之路段，貿然穿
    越道路，固同為肇事原因，惟刑事責任之認定，並不因被害
    人與有過失，而免除被告之過失責任，被害人與有過失之情
    節輕重，僅係酌定雙方民事上損害賠償責任之依據，並不影
    響被告所犯刑事責任之罪責，併此敘明。本件事證明確，被
    告犯行洵堪認定，應予依法論科。
二、核被告乙○○所為，係犯刑法第284 條第1 項前段之過失傷
    害罪。又被告於肇事後，在具偵查犯罪職權之機關或公務員
    尚不知何人為肇事者前，於臺北縣政府警察局新莊分局交通
    分隊警員黃翔偉據報前往現場處理時，當場承認為肇事者，
    自首接受裁判之事實，有臺北縣政府警察局新莊分局道路交
    通事故肇事人自首情形紀錄表1 紙附卷可稽，應依刑法第62
    條前段之規定減輕其刑。原審以被告犯罪事實明確，援引刑
    事訴訟法第449 條第1 項前段、第3 項、第454 條第2 項、
    刑法第284 條第1 項前段、第62條前段、第41條第1 項前段
    、刑法施行法第1 條之1 之規定，並審酌被告並無前科，素
    行尚佳，固有騎乘機車未盡相當注意之過失，然告訴人甲○
    ○違規跨越雙黃線之舉，對本件車禍事故之發生亦與有過失
    ，並依告訴人甲○○所受傷勢狀況，暨被告尚未與告訴人甲
    ○○達成和解，賠償告訴人甲○○所受損害及被告犯後態度
    等一切情形，量處拘役40日，並諭知易科罰金之折算標準，
    其認事用法，並無違誤，量刑均屬妥適。被告上訴雖稱告訴
    人甲○○就本件交通事故之發生亦同有過失，惟此僅係酌定
    雙方民事上損害賠償責任之依據，並不影響被告所犯刑事責
    任之罪責，已如前述，原審量定刑期，已審酌被告各種犯罪
    情狀，並無失出，是被告執此提起上訴為無理由，應予駁回
    。末查，被告前未曾因故意犯罪受有期徒刑以上刑之宣告，
    有臺灣高等法院被告前案紀錄表1 份在卷可稽，因過失肇事
    ，致罹刑典，事後已坦承犯行，並於提起上訴後與告訴人甲
    ○○成立調解，賠償告訴人甲○○之損失，有臺灣板橋地方
    法院三重簡易庭97年度重簡調字第758 號調解筆錄1 份在卷
    可稽，經此偵審程序及罪刑之宣告，當知所警惕，信無再犯
    之虞，本院認所宣告之刑，以暫不執行為適當，併予宣告緩
    刑2 年，以勵自新。
據上論斷，應依刑事訴訟法第455 條之1 第1 項、第3 項、第
368 條，刑法第74條第1 項第1 款，判決如主文。
本案經檢察官李巧菱到庭執行職務。
中    華    民    國    97    年    9     月    30    日
                      交通法庭  審判長法  官  白光華
                                      法  官  楊志雄
                                      法  官  曾淑娟
本判決不得上訴。
上列正本證明與原本無異。
                                      書記官  謝雪紅
中    華    民    國    97    年    9     月    30    日
附錄本案論罪科刑法條全文
中華民國刑法第284條
因過失傷害人者，處6 月以下有期徒刑、拘役或5 百元以下罰金
，致重傷者，處1 年以下有期徒刑、拘役或5 百元以下罰金。
從事業務之人，因業務上之過失傷害人者，處1 年以下有期徒刑
、拘役或1 千元以下罰金，致重傷者，處 3 年以下有期徒刑、
 拘役或2 千元以下罰金。


司法院資訊處製作；財團法人民間司法改革基金會備份。
